【裁判字號】    96,訴,4903
【裁判日期】    970131
【裁判案由】    毒品危害防制條例
【裁判全文】
臺灣高雄地方法院刑事判決              96年度訴字第4903號
公  訴  人  臺灣高雄地方法院檢察署檢察官
被      告  甲○○
上列被告因毒品危害防制條例案件，經檢察官提起公訴（96年度
毒偵字第8780號），本院合議庭裁定由受命法官獨任進行簡式審
判程序，判決如下：
    主  文
甲○○施用第一級毒品，處有期徒刑柒月。
    事  實
一、甲○○前因施用毒品案件，經本院92年度毒聲字第2006號裁
    定送觀察、勒戒，認無繼續施用毒品之傾向，甫於民國92年
    4 月22日執行完畢釋放，並經臺灣高雄地方法院檢察署檢察
    官以92年度毒偵字第2060號為不起訴之處分確定在案；復因
    施用毒品案件，經本院以94年度訴字第1556號刑事判決判處
    有期徒刑8 月、5 月，應執行有期徒刑1 年確定（不構成累
    犯）。詎仍不知戒除毒癮，明知海洛因業經公告列為毒品危
    害防制條例第2 條第2 項第1 款之第一級毒品，不得非法持
    有、施用，竟於觀察、勒戒執行完畢後5 年內，仍基於施用
    第一級毒品海洛因之犯意，於96年8 月29日晚間某時，在高
    雄縣鳳山市○○路雙九釣蝦場，以將海洛因摻入香菸點燃之
    方式，施用第一級毒品海洛因1 次。嗣於同年8 月30日上午
    10 時 許，經警得其同意採尿送驗結果呈海洛因代謝後之嗎
    啡陽性反應，而查悉上情。
二、案經高雄縣政府警察局岡山分局報請臺灣高雄地方法院檢察
    署檢察官偵查起訴。
    理  由
一、本件被告甲○○所犯係死刑、無期徒刑、最輕本刑為3 年以
    上有期徒刑以外之罪，其於準備程序中就被訴事實為有罪之
    陳述，經法官告知簡式審判程序之旨，並聽取公訴人及被告
    之意見後，認為適宜由受命法官獨任進行簡式審判程序，依
    刑事訴訟法第273 條之1 第1 項規定，裁定由受命法官獨任
    進行審判程序。又本件之證據調查，依刑事訴訟法第273 條
    之2 規定，不受同法第159 條第1 項、第161 條之2 、第16
    1 條之3 、第163 條之1 及第164 條至第170 條規定之限制
    ，均合先敘明。
二、訊據被告甲○○對於在上揭時、地，以上述方法施用第一級
    毒品海洛因之犯罪事實坦承不諱（本院卷第30頁），被告對
    於在96年8 月30日10時許，為警經其同意採尿送驗，由警方
    在其面前封緘之過程，亦不爭執（警卷第2 頁），被告尿液
    送驗結果，經臺灣科技股份有限公司以氣相層析/質譜儀法
     (GC/MS)確認檢驗結果，呈嗎啡陽性反應，有該公司96年9
    月13日報告編號：KＺ000000000000號濫用藥物尿液檢驗報告
    、高雄縣政府警察局岡山分局尿液對照表（代號：岡偵10）
    各1 紙在卷為證（警第3 、4 頁），足認被告自白與事實相
    符，犯行堪以認定，應予依法論科。
三、被告前因施用毒品案件，經本院92年度毒聲字第2006號裁定
    送觀察、勒戒，認無繼續施用毒品之傾向，甫於民國92年4
    月22日執行完畢出所，並經臺灣高雄地方法院檢察署檢察官
    以92年度毒偵字第2060號為不起訴之處分確定在案；復因施
    用毒品案件，經本院以94年度訴字第1556號刑事判決判處有
    期徒刑8 月、5 月，應執行有期徒刑1 年確定，有臺灣高等
    法院被告前案紀錄表在卷可稽。是被告於「初犯」經觀察、
    勒戒執行完畢釋放後，曾於5 年內再犯施用毒品案件，經依
    法追訴處罰，復再犯本案，已屬3 犯以上，檢察官逕行起訴
    ，即無不合。
四、查海洛因係屬毒品危害防制條例第2 條第2 項第1 款之第一
    級毒品，核被告所為，係犯毒品危害防制條例第10條第1 項
    施用第一級毒品罪。其施用前持有第一級毒品之低度行為，
    應為施用第一級毒品之高度行為所吸收，不另論罪。爰審酌
    被告前有多次施用毒品、搶奪前科，有臺灣高等法院被告前
    案紀錄表在卷為憑，雖不構成累犯，仍不知悔改，猶未戒除
    施用毒品惡習，惟係戕害自身健康，且犯後坦承犯行，尚具
    悔意，及其犯罪之動機、目的、手段等一切情狀，量處如主
    文所示之刑。
據上論斷，應依刑事訴訟法第273 條之1 第1 項、第299 條第1
項前段，毒品危害防制條例第10條第1 項，判決如主文。
本案經檢察官李佳韻到庭執行職務。
中    華    民    國    97    年    1     月    31    日
                  刑事第八庭    法  官  曾鈴
以上正本證明與原本無異。
如不服本判決應於收受本判決後10日內向本院提出上訴書狀，並
應敘述具體理由，如未敘述上訴理由者，應於上訴期間屆滿後20
日內補提理由書狀於本院（均須按他造當事人之人數附繕本）「
切勿逕送上級法院」。
中    華    民    國    97    年    2     月     4    日
                                書記官  曾秀鳳
附錄本件論罪科刑法條：
毒品危害防制條例第10條第1項


司法院資訊處製作；財團法人民間司法改革基金會備份。
